臺灣士林地方法院民事裁定
110年度司繼字第564號
聲  請  人  陽信商業銀行股份有限公司

法定代理人  陳勝宏  


關  係  人  趙興偉律師
上列聲請人聲請選任被繼承人郭忠明之遺產管理人事件，本院裁
定如下：
    主  文
選任趙興偉律師（事務所設於臺北市○○區○○○路0段000號4樓）為
被繼承人郭忠明（男，民國00年0月00日生，國民身分證統一編
號：Z000000000號，生前籍設新北市○○區○○路00巷00號5樓，民
國108年9月10日死亡）之遺產管理人。
准對被繼承人郭忠明之大陸地區以外繼承人為承認繼承之公示催
告。
被繼承人郭忠明之大陸地區以外繼承人，應自前項公示催告最後
揭示於法院公告處、資訊網路及其他適當處所之日起，壹年貳月
內承認繼承，上述期限屆滿，無繼承人承認繼承時，被繼承人郭
忠明之遺產，於清償債權並交付遺贈物後，如有賸餘即歸屬國庫
。
聲請程序費用由被繼承人郭忠明之遺產負擔。
    理  由
一、按繼承開始時，繼承人之有無不明，而無親屬會議或親屬會
    議未於一個月內選定遺產管理人者，利害關係人得聲請法院
    選任遺產管理人，並由法院依公示催告程序，定六個月以上
    之期限，公告繼承人，命其於期限內承認繼承。民法第1177
    條、第1178條第1 項、第2 項定有明文。
二、聲請意旨略以：被繼承人郭忠明積欠聲請人債務迄未清償完
    畢，然於民國100年2月20日其父郭瑞過世後，卻與其他繼承
    人簽訂不利於己之遺產分割協議，刻意放棄繼承財產，損害
    聲請人之債權。現聲請人提起撤銷遺產分割協議訴訟，並代
    位被繼承人請求分割遺產，然被繼承人已於108年9月10日死
    亡，其繼承人均已拋棄繼承權，且其親屬會議並未於1 個月
    內選定遺產管理人，致聲請人無法行使權利，為此聲請選任
    被繼承人之遺產管理人，併為承認繼承之公示催告程序等語
    。
三、經查：
  ㈠聲請人主張其為被繼承人郭忠明之債權人，而被繼承人之父
    郭瑞死亡時留有遺產，被繼承人與其他繼承人簽訂不利於己
    之遺產分割協議等節，業據提出本院105 年度司執字第4247
    0號債權憑證、被繼承人父親郭瑞之遺產清冊、土地登記申
    請書、登記清冊、郭瑞之繼承系統表、遺產分割協議書、戶
    籍謄本、遺產稅免稅證明書等件影本為證，堪信為真。則聲
    請人既為被繼承人之債權人，自屬法律上之利害關係人，其
    聲請選任被繼承人之遺產管理人，自屬有據。
　㈡被繼承人已於108年9月10日死亡，其繼承人均已拋棄繼承或
    死亡之事實，亦據聲請人提出本院公告、繼承系統表及戶籍
    謄本等件影本為證，並經本院調閱108年度司繼字第1735號
    案卷核閱無誤。又被繼承人自108年9月10日死亡迄今已超過
    2年，顯逾民法第1177條所定1 個月時間，其間既無親屬會
    議選定之遺產管理人向本院報明繼承開始及選定遺產管理人
    之事由，依通常情形，堪認聲請人主張無親屬會議或即使有
    親屬會議亦無選定遺產管理人之事實為真。
　㈢聲請人陳報關係人趙興偉律師同意擔任本件遺產管理人，有
    陳報狀及同意書在卷可憑。本院審酌趙興偉律師已同意擔任
    被繼承人之遺產管理人，有其出具之同意書在卷可稽，且遺
    產管理人之職務繁瑣且涉及法律專業，如由不諳法令之人出
    任遺產管理人，恐難適任，因認選任趙興偉律師為被繼承人
    之遺產管理人較為適宜，爰裁定如主文第1 項所示，併依法
    為承認繼承之公示催告。
四、依家事事件法第127 條，裁定如主文。
五、如不服本裁定，應於裁定送達後10日內，以書狀向本院提出
    抗告狀，並繳納抗告費新臺幣1,000 元。
中　　華　　民　　國　　110 　年　　11　　月　　16　　日
                 
　　　　　　　　　 家事庭司法事務官